【裁判字號】    98,抗,204
【裁判日期】    980227
【裁判案由】    聲請沒入保證金
【裁判全文】
臺灣高等法院臺中分院刑事裁定           98年度抗字第204號
  抗 告 人  臺灣臺中地方法院檢察署檢察官
  具 保 人  邢建緯
  受 刑 人  甲○○
上列抗告人因受刑人重傷害案件，聲請沒入保證金，不服臺灣臺
中地方法院中華民國98年1月13日裁定（原審案號：98年度聲字
第64號），提起抗告，本院裁定如下：
    主  文
原裁定撤銷，發回臺灣臺中地方法院。
    理  由
一、抗告意旨略以：本件具保人邢建緯原為受刑人甲○○之選任
    辯護人，其於臺灣臺中地方法院刑事保證人收據及保證書中
    列載之地址為臺中市○○路○段128號3樓，且社團法人臺中
    律師公會會員錄登載之邢建緯律師事務所地址亦設於上址，
    本署於97年9月23日，將受刑人甲○○應於97年10月13日到
    署執行之傳票送達予具保人邢建緯上開事務所，經由配偶徐
    明珠律師收受，已生合法送達效力無疑，原審竟以本署之通
    知未對具保人最新戶籍地送達，未生合法送達之效力，而駁
    回對具保人沒入保證金之聲請，違背送達文書之規定，顯有
    違誤，爰此提起抗告請求撤銷原裁定另為適法裁定。
法、經查：
(一)、送達文書，除第六章有特別規定外，準用民事訴訟法之規定
    。又送達於應受送達人之住居所、事務所或營業所行之。送
    達於住、居所、事務所或營業所不獲會晤應受送達人者，得
    將文書付與有辨別事理能力之同居人或受僱人。送達不能依
    前二條規定為之者，得將文書寄存送達地之自治或警察機關
    ，並作送達通知書兩份，一份黏貼於應受送達人住居所、事
    務所、營業所或其就業處所門首，另一份置於該送達處所信
    箱或其他適當位置，以為送達。寄存送達，自寄存之日起，
    經十日發生效力。刑事訴訟法第62條、民事訴訟法第136條
    第1項、第137條、第138條第1項、第2項分別定有明文。是
    以送達僅須符合對住所、居所、事務所、營業所之一處所為
    送達或補充送達或寄存送達之規定，即屬合法送達，不以同
    時對住所、居所、事務所、營業所等處併送達為必要。
(二)、本件具保人邢建緯之住所為「臺中市○○區○○里○○路○
    段336號10樓之1」，有個人基本資料查詢結果在卷可稽。抗
    告人雖未將通知具保人應偕同受刑人甲○○於97年10月13日
    到庭之執行傳票向上開具保人之住所地為送達，但已依具保
    人具保時陳明之地址「臺中市○○路○段128號3樓」為送達
    ，而上開具保人具保時陳明之地址，係具保人之事務所、營
    業所（見卷附社團法人臺中律師公會會員錄登載名冊所載地
    址），抗告人對該址送達，並由具保人配偶徐明珠律師收受
    (見卷附臺灣臺中地方法院檢察署送達證書)，自生合法送達
    效力，原審以抗告人未對具保人之住所送達，不生合法送達
    效力，駁回抗告人聲請沒入保證金之聲請，尚有未洽，抗告
    人上開抗告有理由，應由本院將原裁定撤銷，兼衡抗告人之
    審級利益，發回原審另為裁定。
三、據上論斷，依刑事訴訟法第413條前段，裁定如主文
中    華    民    國    98    年    2     月    27    日
            刑事第九庭  審判長法  官  江  德  千
                              法  官  許  旭  聖
                              法  官  康  應  龍
以上正本證明與原本無異。
不得再抗告。
                              書記官  陳  振  海
中    華    民    國    98    年    2     月    27    日


司法院資訊處製作；財團法人民間司法改革基金會備份。
